Minutes et répertoires du notaire Jean Ambroise PROST, 4 avril 1827 - 19 décembre 1836 (étude XXXIX)
Archives nationales
- Répertoire(s) de Jean Ambroise PROST, 31 janvier 1823 - 8 juin 1844; MC/RE/XXXIX/12 - MC/RE/XXXIX/14
  - Répertoire. 1835, 4 février - 1844, 8 juin, 4 février 1835 - 8 juin 1844; MC/RE/XXXIX/14
    - Inventaire après décès: Bouchene, Jean-de-Dieu. Perruquier (ancien). Faubourg-Poissonnière (rue du), n° 105, 30 août 1836
      inventaire après décès; Faubourg-Poissonnière (rue du); Bouchene, Jean-de-Dieu; coiffeur
    - Inventaire après décès: Sanzay, Emilie; Dague, Jean-Baptiste (veuve). Saint-Dominique d'Enfer, n° 27, 15 octobre 1836
      inventaire après décès; Saint-Dominique-d'Enfer (rue); Sanzay, Emilie; Dague, Jean-Baptiste
    - Inventaire après décès: Meline, Françoise; Marechal, Gervais-François (épouse). Propriétaire. Filles-du-Calvaire (rue des), n° 18, 3 novembre 1836
      inventaire après décès; Filles-du-Calvaire (rue des); Meline, Françoise; Marechal, Gervais-François
    - Inventaire après décès: Charlot, Zéphérine-Françoise-Christine; Carteaux, Augustin-Frédéric (épouse). Batignolles (grande rue des), n° 43, 7 novembre 1836
      inventaire après décès; Batignolles (grande rue des); Charlot, Zéphérine-Françoise-Christine; Carteaux, Augustin-Frédéric
    - Inventaire après décès: Huron, Catherine; Plivard, Claude (épouse). Concierge. Colombier (rue du), n° 26, Jacob, 8 novembre 1836
      inventaire après décès; Colombier (rue du); Huron, Catherine; Plivard, Claude; concierge
    - Inventaire après décès: Schnyder, Adam. Propriétaire. Clignancourt (chaussée de), n° 16, 7 décembre 1836
      inventaire après décès; Montmartre (ancienne commune); Schnyder, Adam